lt-LT: Lėkštės paskirtis: Bliuzas; Efektai / eksperimentinė; Fankas / R&B; Džiazas; Žygiavimas; Metalas; Orkestro / koncertinė; Popmuzika; Repeticijoms / mažo garso; Rokas; Studija / įrašymas; Kita
fi: Symbaalin käyttötarkoitus: Blues; Efektit/kokeellinen; Funk/R&B; Jazz; Marssi; Metalli; Orkesteri/konsertti; Pop; Harjoittelu / hiljainen ääni; Rock; Studio/äänitys; Muu
nb: Cymbal-app: Blues; Effekter/eksperimentell; Funk/R&B; Jazz; Marsjering; Metal; Orkester/konsert; Pop; Øving/lavt volum; Rock; Studio/innspilling; Annet
nl: Bekken toepassing: Blues; Effecten/experimenteel; Funk/R&B; Jazz; Marsmuziek; Metal; Orkest/concert; Pop; Oefenen/laag volume; Rock; Studio/opname; Overig
bg-BG: Приложение на чинела: Блус; Ефекти/Експериментална; Фънк/R&B; Джаз; Маршова; Метъл; Оркестрова/Концертна; Поп; За упражнения/Ниска сила на звука; Рок; Студио/Запис; Други
pt-PT: Aplicação do prato: Blues; Efeitos/experimental; Funk/R&B; Jazz; Marcha; Metal; Orquestral/concerto; Pop; Prática/baixo volume; Rock; Estúdio/gravação; Outra
es: Aplicación del platillo: Blues; Efectos/experimental; Funk/R&B; Jazz; Marcha; Metal; Orquesta/concierto; Pop; Práctica/bajo volumen; Rock; Estudio/grabación; Otro
da: Anvendelse af bækkener: Blues; Effekter/eksperimenterende; Funk/R&B; Jazz; March; Metal; Orkester/koncert; Pop; Øvning/lav volumen; Rock; Studie/indspilning; Andet
cs: Použití činelu: Blues; Efektové/experimentální; Funk / R&B; Jazz; Pochodové; Metal; Orchestrální/koncertní; Pop; Cvičné / nízká hlasitost; Rock; Studiové/nahrávací; Jiné
sk-SK: Použitie činelov: Blues; Efekty/Experimentálne; Funk/R&B; Jazz; Pochodová; Metal; Orchester/Koncert; Pop; Cvičenie/Nízka hlasitosť; Rock; Štúdio/Nahrávanie; Iné
it: App per piatti: Blues; Effetti/sperimentale; Funk/R&B; Jazz; Banda in marcia; Metal; Orchestra/concerto; Pop; Esercitazione/basso volume; Rock; Studio/registrazione; Altro
sl-SI: Uporaba činel: Blues; Efekti/eksperimentalno; Funk/R&B; Jazz; Koračnice; Metal; Orkestralno/koncertno; Pop; Vaja/nizka glasnost; Rock; Studio/snemanje; Drugo
el: Εφαρμογή κυμβάλου: Μπλουζ; Εφέ/Πειραματική; Funk/R&B; Τζαζ; Παρέλασης; Μέταλ; Ορχηστρική/Συναυλίας; Ποπ; Εξάσκησης/Χαμηλής έντασης; Ροκ; Στούντιο/Ηχογράφησης; Άλλο
hr-HR: Aplikacija za činele: Blues; Efekti / eksperimentalno; Funk / R&B; Jazz; Koračnice; Metal; Orkestralno/koncertno; Pop; Vježbanje / niska glasnoća; Rock; Studio/snimanje; Ostalo
ja: シンバル適用: ブルース; エフェクト / エクスペリメンタル; ファンク / R&B; ジャズ; マーチング; メタル; オーケストラ / コンサート; ポップス; 練習 / ローボリューム; ロック; スタジオ / レコーディング; その他
tr: Zil uygulaması: Blues; Efektler/deneysel; Funk/R&B; Caz; Bando; Metal; Orkestra/konser; Pop; Pratik/düşük ses; Rock; Stüdyo/kayıt; Diğer
ru: Назначение тарелки: Блюз; Эффекты / экспериментальная музыка; Фанк / R&B; Джаз; Маршевая музыка; Металл; Оркестровая / концертная музыка; Поп-музыка; Репетиции / низкая громкость; Рок; Студия / звукозапись; Другое
hu: Cintányér alkalmazás: Blues; Effektek/kísérleti; Funk/R&B; Jazz; Menetzene; Metal; Zenekari/koncert; Pop; Gyakorló/halk; Rock; Stúdió/felvétel; Egyéb
sv: Cymbal-appen: Blues; Effekter/experimentellt; Funk/R&B; Jazz; Marsch; Metal; Orkester/konsert; Pop; Övning/låg volym; Rock; Studio/inspelning; Annat
en: Cymbal application: Blues; Effects/Experimental; Funk/R&B; Jazz; Marching; Metal; Orchestral/Concert; Pop; Practice/Low volume; Rock; Studio/Recording; Other
pl: Zastosowanie talerza perkusyjnego: Blues; Efekty / eksperymentalne; Funk / R&B; Jazz; Marszowe; Metal; Orkiestrowe / koncertowe; Pop; Do ćwiczeń / ciche; Rock; Studio / nagrania; Inne
ko: 심벌즈 앱: 블루스; 이펙트/실험 음악; 펑크/R&B; 재즈; 마칭; 메탈; 오케스트라/콘서트; 팝; 연습용/저볼륨; 록; 스튜디오/녹음; 기타
th: การใช้งานฉาบ: บลูส์; เอฟเฟกต์/ทดลอง; ฟังก์/อาร์แอนด์บี; แจ๊ส; วงโยธวาทิต; เมทัล; ออร์เคสตรา/คอนเสิร์ต; ป็อป; ซ้อม/เสียงเบา; ร็อก; สตูดิโอ/บันทึกเสียง; อื่นๆ
pt-BR: Aplicação do címbalo/prato: Blues; Efeitos/experimental; Funk/R&B; Jazz; Marcha; Metal; Orquestral/concerto; Pop; Prática/baixo volume; Rock; Estúdio/gravação; Outros
de: Einsatzbereich des Beckens: Blues; Effekte/Experimentell; Funk/R&B; Jazz; Marschmusik; Metal; Orchester/Konzert; Pop; Übung/Geringe Lautstärke; Rock; Studio/Aufnahme; Sonstige
zh-TW: 鈸演奏用途: 藍調; 效果/實驗性; 放克/R&B; 爵士樂; 行進樂隊; 金屬樂; 管弦樂/音樂會; 流行樂; 練習/低音量; 搖滾樂; 工作室/錄音; 其他
vi: Ứng dụng chũm chọe: Blues; Hiệu ứng/Thử nghiệm; Funk/R&B; Jazz; Diễu hành; Metal; Hòa tấu/Hòa nhạc; Pop; Luyện tập/Âm lượng nhỏ; Rock; Studio/Thu âm; Khác
fr: Usage de la cymbale: Blues; Effets/Expérimental; Funk/R&B; Jazz; Fanfare; Metal; Orchestre/Concert; Pop; Entraînement/Faible volume; Rock; Studio/Enregistrement; Autre
ro-RO: Aplicație pentru cinel: Blues; Efecte/Experimental; Funk/R&B; Jazz; Marș; Metal; Orchestral/Concert; Pop; Exercițiu/Volum redus; Rock; Studio/Înregistrări; Altele
zh-CN: 镲片应用: 蓝调; 效果/实验; 放克/R&B; 爵士; 行进; 金属; 管弦/交响; 流行; 练习/低音量; 摇滚; 录音室/录音; 其他